臺灣高等法院臺中分院刑事判決　　　　　　　　九十三年度交上訴字第一八一五號
　　上　訴　人　臺灣彰化地方法院檢察署檢察官
　　被　　　告　丙○○
右上訴人因被告公共危險等案件，不服臺灣彰化地方法院九十三年度交訴字第八九號
中華民國九十三年九月三十日第一審判決（起訴案號：臺灣彰化地方法院檢察署九十
三年度偵字第五○五六號），提起上訴，本院判決如左：
    主      文
原判決撤銷。
丙○○因過失傷害人，累犯，處有期徒刑柒月；又駕駛動力交通工具肇事，致人於傷
而逃逸，累犯，處有期徒刑壹年陸月。應執行有期徒刑貳年。
    事      實
一、丙○○曾因公共危險罪，經臺灣彰化地方法院判決判處有期徒刑六月確定，於民
    國（以下同）九十一年十月二十二日易科罰金執行完畢；另因違反毒品危害防制
    條例、槍砲彈藥刀械管制條例等案件，經臺灣彰化地方法院於九十三年十二月十
    日判決合併判處有期徒刑十二年六月。竟仍不知悔改，其未考領汽車駕駛執照，
    仍於九十三年六月三日凌晨二時四十五分許，駕駛車牌號碼ＰＮ─八三一六號自
    用小客車，沿彰化縣和美鎮○○路○段，由東往西方向行駛，行經上開路段三五
    八號前，其本應注意行車速度不得超過當地速限七十公里之時速，及汽車行駛時
    ，駕駛人應注意車前狀況及兩車併行之間隔，並隨時採取必要之安全措施；而當
    時天候晴、光線為夜間有照明、直路且路面乾燥、無障礙物、視距良好，並無不
    能注意之情事，竟疏未注意同向前方有人駕駛機車行駛之狀況，且亦未保持適當
    之間隔，即貿然以時速約一百公里之速度，超速前行，致所駕駛自小客車右前車
    頭撞及在同向前方路面外側車道邊線外（即路旁），由甲○○所駕駛車牌號碼Ｔ
    ＵＮ─四七二號機車，使甲○○人車倒地，並因之受有頭部外傷併顏面撕裂傷、
    鼻骨斷裂、顏面骨骨折、牙齒斷裂、右足跟撕裂傷、眼角膜挫傷及多處擦傷及瘀
    傷等傷害。詎丙○○於肇事後，竟未停於現場採取救護或其他措施，反棄之不顧
    而逃離現場，嗣經現場目擊者許進隆記下肇事汽車之車牌號碼並向警方報案，經
    警方由車籍資料循線查獲上情。
二、案經被害人甲○○訴由彰化縣警察局和美分局報請臺灣彰化地方法院檢察署檢察
    官偵查起訴。
    理    由
一、右揭事實，業據被告丙○○於原審、本院準備程序及審理中，均供承不諱，核與
    告訴人甲○○於警訊及偵審中所指訴之情節相符，並經現場目擊證人許進隆於警
    訊中證述屬實，且有道路交通事故現場圖、調查報告表（一）（二）、彰化基督
    教醫院診斷書各一紙及照片十六張在卷可稽。
二、按「行車速度，依標誌或標線之規定」、「汽車行駛時，駕駛人應注意車前狀況
    及兩車併行之間隔，並隨時採取必要安全措施」，道路交通安全規則第九十三條
    第一項、第九十四條第三項分別定有明文。被告駕車自應注意上開規定，且依當
    時天候晴、光線為夜間有照明、直路且路面乾燥、無障礙物、視距良好，並無不
    能注意之情事，竟疏未注意同向前方被害人騎乘之機車，且亦未保持適當之間隔
    ，即貿然以時速約一百公里之速度，超速前行，肇致本件事故，其駕駛行為顯有
    過失。而被害人甲○○因本件車禍，受有如事實欄所示之傷害，亦有彰化基督教
    醫院診斷書一紙在卷，是被告之駕駛行為與被害人受傷間，顯然具有因果關係，
    事證明確，被告上開犯行，均堪以認定。
三、核被告所為，係犯刑法第二百八十四條第一項之過失傷害罪及同法第一百八十五
    條之四之肇事遺棄罪。查被告曾因公共危險罪，經臺灣彰化地方法院判決判處有
    期徒刑六月確定，於九十一年十月二十二日易科罰金執行完畢，有臺灣高等法院
    被告全國前案紀錄表一件在卷可按，五年以內再犯本件有期徒刑以上之罪，為累
    犯，應依刑法第四十七條規定加重其刑。又被告未考領汽車駕駛執照，無駕駛執
    照駕車，業據其供明在卷，並有道路交通事故調查報告表（二）附卷足憑，其因
    而致人受傷，依法應負刑事責任，應依道路交通管理處罰條例第八十六條第一項
    之規定，就過失傷害部分遞予加重其刑。被告所犯上開二罪，犯意個別，罪名互
    異，應分論併罰。原審法院因認被告罪證明確，而予論科，固屬有據。然(1)原判
    決事實欄敘述被告以時速約一百公里之速度超速行駛，惟漏未記載肇事地點時速
    限制為時速七十公里，已有疏漏。(2)被告未考領汽車駕駛執照，無照駕車致人受
    傷，依法固應加重其刑，惟原判決疏未指明僅就過失傷害罪部分遞予加重其刑，
    亦有未洽。檢察官上訴意旨指摘原判決不當，即有理由，應由本院將原判決撤銷
    改判。爰審酌被告過失程度重大，駕車肇事後棄置被害人於不顧，惡性非輕，且
    事後避不見面，迄今尚未與被害人達成民事和解，態度惡劣等一切情狀，量處如
    主文第二項所示之刑，並定其應執行之刑。
據上論斷，應依刑事訴訟法第三百六十九條第一項前段、第三百六十四條、第二百九
十九條第一項前段，道路交通管理處罰條例第八十六條第一項，刑法第十一條前段、
第一百八十五條之四、第二百八十四條第一項前段、第四十七條、第五十一條第五款
，罰金罰鍰提高標準條例第一條前段，判決如主文。
本案經檢察官乙○○到庭執行職務。
中      華      民      國      九十四  年      二      月      二      日
                                臺灣高等法院臺中分院刑事第十庭
                                      審判長法  官　林　照　明
                                            法　官　吳　重　政
                                            法  官  唐  光  義
右正本證明與原本無異。
肇事遺棄罪得上訴。
過失傷害罪不得上訴。
如不服本判決應於收受送達後十日內向本院提出上訴書狀，其未敘述上訴之理由者並
得於提起上訴後十日內向本院補提理由書（均須按他造當事人之人數附繕本）。
                                            書記官  王  麗  珍
中      華      民      國九十四  年      二      月      五      日
                                                                        Ａ
